臺灣嘉義地方法院刑事判決　　　　九十六年度訴字第八八四號
公　訴　人　臺灣嘉義地方法院檢察署檢察官
被　　　告　甲○○
　　　　　　　　　　生）
　　　　　　　　　　號
上列被告因違反家庭暴力防治法案件，經檢察官提起公訴（九十
六年度偵緝字第六五七號），因被告於本院準備程式中就被訴事
實為有罪之陳述，經本院合議庭裁定由受命法官獨任以簡式審判
程式審理判決如下：
    主  文
甲○○違反法院依家庭暴力防治法第十四條所為禁止實施家庭暴
力及遠離住所之保護令裁定，累犯，處拘役參拾日，如易科罰金
，以新臺幣壹仟元折算壹日。
    事實及理由
壹、程序事項：
    本件係經被告甲○○於本院準備程序中就被訴事實為有罪之
    陳述，經本院合議庭裁定由受命法官獨任以簡式審判程序加
    以審理，則依據刑事訴訟法第二百七十三條之二、同法第一
    百五十九條第二項之規定，不適用傳聞法則有關限制證據能
    力之相關規定，合先敘明。
貳、實體事項：
一、本件犯罪事實及證據均引用檢察官起訴書之記載（如附件）
    。惟犯罪事實欄補充說明「（傷害直系血親尊親屬部分業據
    撤回告訴，應不另為不受理之諭知，詳後述）」，第七行所
    記載之「之行為」後補充「及應遠離嘉義縣朴子市溪口里雙
    溪口二一五號之住所」，證據補充「被告甲○○於本院審理
    時之自白」。
二、核被告所為，係犯家庭暴力防治法第六十一條第一款、第四
    款之違反保護令罪。其前因傷害直系血親尊親屬案件，經本
    院判處有期徒刑三月確定，於民國九十四年十二月五日執行
    完畢，有臺灣高等法院被告前案紀錄表一份在卷可稽，其於
    受徒刑之執行完畢後，五年以內故意再犯本件有期徒刑以上
    之罪，為累犯，應依刑法第四十七條第一項規定加重其刑。
    爰審酌被告無視代表公權力之上開保護令尚有效存在而仍違
    反之，惡性非輕，惟其犯後坦承犯行，應有悔悟，暨被告犯
    罪之動機、目的、手段、犯罪所生之危害、智識程度、告訴
    人乙○○當庭表示原諒被告，並稱伊有二個兒子、二個女兒
    ，另一個兒子現在監服刑，要服刑六年多，二個女兒都已經
    沒有在聯絡了，只剩被告有工作，多少有拿錢回家給伊，如
    果被告沒有拿錢回家給伊，伊就沒有辦法生活，希望本件儘
    量不要判，如果要判，就判輕一點（參見本院卷第三十六頁
    至第三十七頁）等一切情狀，量處如主文所示之刑，併諭知
    易科罰金之折算標準。
三、再被告行為後，中華民國九十六年罪犯減刑條例固於九十六
    年七月十六日施行，然依該條例第五條規定：「本條例施行
    前，經通緝而未於中華民國九十六年十二月三十一日以前自
    動歸案接受偵查、審判或執行者，不得依本條例減刑。」，
    因之在本條例公布施行前經通緝之人犯，必須於九十六年十
    二月三十一日以前「自動歸案」者，始有其適用。本件被告
    因本案經臺灣嘉義地方法院檢察署於上開條例施行前之九十
    六年六月二十七日，以嘉檢國偵洪緝字第八一八號通緝書通
    緝在案，有通緝書附卷可稽，而被告係於上開條例施行後之
    同年九月七日，經桃園縣警察局桃園分局警員捕獲移送臺灣
    嘉義地方法院檢察署之情，亦有桃園縣警察局桃園分局通緝
    案件報告書、警詢筆錄附卷可查，顯見被告並非自動到案接
    受執行，揆諸上開說明，本件自不得依上開條例予以減刑，
    附此敘明。
四、公訴意旨復另以被告上開所為另涉犯刑法第二百八十條、第
    二百七十七條第一項之傷害直系血親尊親屬罪嫌等語。按告
    訴乃論之罪，告訴人於第一審辯論終結前得撤回其告訴，又
    告訴經撤回者，得不經言詞辯論，逕諭知不受理之判決，刑
    事訴訟法第二百三十八條第一項、第三百零三條第三款、第
    三百零七條定有明文。又「本案原審及第一審判決均認上訴
    人毆傷某氏，係犯刑法第二百九十三條第一項（現行第二百
    七十七條第一項）之罪，依同法第三百零二條（現行第二百
    八十七條前段）規定，該罪須告訴乃論，雖某氏係上訴人之
    直系尊親屬，應依同法第二百九十八條（現行第二百八十條
    ）規定加重其刑，然該條既明定為對於直系尊親屬犯第二百
    九十三條第一項之罪者，加重本刑二分之一，是加重者其刑
    ，而所犯者仍係第二百九十三條第一項之罪，第三百零二條
    復明定為第二百九十三條之罪，須告訴乃論，又係以罪而不
    以刑，則對於直系尊親屬犯第二百九十三條第一項之罪者，
    自在告訴乃論之列。」最高法院十九年上字第一九六二號亦
    著有判例可資參照。查本件起訴書認被告所為涉犯刑法第二
    百七十七條第一項之傷害罪嫌，雖應依同法第二百八十條規
    定加重其刑，然揆諸上開判例意旨，仍有同法第二百八十七
    條前段規定之適用，而須告訴乃論。茲據告訴人因不想繼續
    追究被告之刑事責任，而於九十六年十一月二十一日本院行
    準備程序時當庭撤回上開告訴，有上開準備程序筆錄及撤回
    告訴狀各一份附卷可稽（參見本院卷第二十五頁、第二十九
    頁），依照上開說明，原應就被告所涉傷害部分不經言詞辯
    論，逕為諭知不受理之判決，惟因公訴人認此部分事實如成
    立犯罪與前揭論罪科刑部分，有裁判上一罪關係，爰不另為
    不受理之諭知。
五、據上論斷，應依刑事訴訟法第二百七十三條之一第一項、第
    二百九十九條第一項前段、第三百十條之二、第四百五十四
    條第二項，家庭暴力防治法第六十一條第一款、第四款，刑
    法第十一條前段、第四十一條第一項前段、第四十七條第一
    項，判決如主文。
本案經檢察官徐鈺婷到庭執行職務。
中　　華　　民　　國　九十六　年　  十一　　月  三十　日
                  刑事第四庭    法　官　吳育霖
上列正本證明與原本無異。
如不服本判決，應於判決送達後十日內向本院提出上訴狀，上訴
書狀依法應敘述具體理由，如未敘述具體理由者，應於上訴期間
屆滿後二十日內補提理由書於本院（均應附繕本）。告訴人或被
害人如對於本判決不服者，應具備理由請求檢察官上訴，其上訴
期間之計算係以檢察官收受判決正本之日期為準。
中　　華　　民　　國　九十六　年　  十一　　月  三十　日
                                書記官  林美芳
附錄本判決論罪之法條：
家庭暴力防治法第六十一條
違反法院依第十四條第一項、第十六條第三項所為之下列裁定者
，為本法所稱違反保護令罪，處三年以下有期徒刑、拘役或科或
併科新臺幣十萬元以下罰金：
一、禁止實施家庭暴力。
二、禁止騷擾、接觸、跟蹤、通話、通信或其他非必要之聯絡行
    為。
三、遷出住居所。
四、遠離住居所、工作場所、學校或其他特定場所。
五、完成加害人處遇計畫。
